Inventaris van het archief van het Provinciaal College van Toezicht der Nederlandse Hervormde Kerk in Zuid-Holland
Nationaal Archief, Den Haag
Nederlandse Hervormde Kerk: Provinciaal College van Toezicht Zuid-Holland
NHK / College van Toezicht ZH
1820-1950
35248
39.00 meter; 302 inventarisnummers.
Normale geschreven, getypte en gedrukte documenten, geen bijzondere handschriften.
Nationaal Archief, Den Haag
Provinciaal College van Toezicht der Nederlandse Hervormde Kerk
Het Provinciaal College hield toezicht op het door de hervormde kerkvoogdijen gevoerde beheer over de kerkelijke goederen. Het archief bestaat uit notulen, relatieven, agendastukken, rekeningen en jaargangen. Tevens bevat het archief een overzicht van de afgevaardigden kiesvergaderingen, financiële stukken, nota's, correspondentie, Koninklijke Besluiten, reglementen en stukken betreffende traktementen.
Archiefvorming
Geschiedenis van het archiefbeheer
De verwerving van het archief
Het archief is voor langere tijd in beheer, niet in eigendom verkregen.
3.18
Aanwijzingen voor de gebruiker
Openbaarheidsbeperkingen
Volledig openbaar.
Materiële beperkingen
Aanvraaginstructie
Openbare archiefstukken kunnen online worden aangevraagd en gereserveerd. U kunt dit ook via de terminals in de studiezaal van het Nationaal Archief doen. Om te kunnen reserveren dient u de volgende stappen te volgen:
U maakt een profiel aan op www.gahetna.nl, en logt vervolgens in
Via de archiefinventaris (alleen de beschrijvingen met rode nummers) selecteert u het gewenste archiefstuk door op de knop 'Reserveren' te klikken
In het volgende scherm geeft u aan op welke dag u het archiefstuk wilt inzien
Indien u zich bevindt in de studiezaal en een tafelnummer heeft ontvangen kunt u dit nummer vermelden. Als u geen tafelnummer heeft kunt u tafelnummer 777 laten staan
Vervolgens bevestigt u uw reservering door deze te versturen.
Verwant materiaal
Beschikbaarheid van kopieën
Beschrijving van de series en archiefbestanddelen
- Verbalen van het verhandelde (notulen), 1820-1831; 1-12; 12 omslagen
  - 1820, 1
  - 1821, 2
  - 1822, 3
  - 1823, 4
  - 1824, 5
  - 1825, 6
  - 1826, 7
  - 1827, 8
  - 1828, 9
  - 1829, 10
  - 1830, 11
  - 1831, 12
- Notulen, 1832-1922; 13-32; 20 omslagen
  - 1832-1834, 13
  - 1835-1838, 14
  - 1839-1841, 15
  - 1842-1844, 16
  - 1845-1847, 17
  - 1848-1850, 18
  - 1851-1853, 19
  - 1854-1856, 20
  - 1857-1859, 21
  - 1860-1862, 22
  - 1863-1865, 23
  - 1866-1867, 24
  - 1868-1869, 25
  - 1869-1871, 26
  - 1869-1883, 27
  - 1884-1889, 28
  - 1889-1895, 29
  - 1896-1902, 30
  - 1903-1909, 31
  - 1910-1922, 32
- Correspondentie., 1820-1831; 33-123; 91 omslagen
  - 1820 jan-feb, 33
  - 1820 mrt-jun, 34
  - 1820 jun-okt, 35
  - 1820 nov-dec, 36
  - 1821 jan-mei, 37
  - 1821 jun-sep, 38
  - 1821 okt-dec, 39
  - 1822 jan-jun, 40
  - 1822 jul-dec, 41
  - 1823 jan-sep, 42
  - 1823 okt-dec, 43
  - 1824 jan-aug, 44
  - 1824 sep-dec, 45
  - 1825, 46
  - 1826, 47
  - 1827, 48
  - 1828, 49
  - 1829 jan-apr, 50
  - 1829 mei-dec, 51
  - 1830, 52
  - 1831, 53
  - 1832, 54
  - 1833, 55
  - 1834, 56
  - 1835, 57
  - 1836, 58
  - 1837, 59
  - 1838, 60
  - 1839, 61
  - 1840, 62
  - 1841, 63
  - 1842, 64
  - 1843, 65
  - 1844, 66
  - 1845, 67
  - 1846, 68
  - 1847, 69
  - 1848, 70
  - 1849, 71
  - 1850, 72
  - 1851, 73
  - 1852, 74
  - 1853, 75
  - 1854, 76
  - 1855, 77
  - 1856, 78
  - 1857, 79
  - 1858, 80
  - 1859, 81
  - 1860, 82
  - 1861, 83
  - 1862, 84
  - 1863, 85
  - 1864, 86
  - 1865, 87
  - 1866, 88
  - 1867, 89
  - 1868, 90
  - 1869 jan-apr, 91
  - 1869 mei-dec, 92
  - 1870 jan-apr, 93
  - 1870 mei-dec, 94
  - 1871, 95
  - 1872, 96
  - 1873, 97
  - 1874, 98
  - 1875, 99
  - 1876, 100
  - 1877, 101
  - 1878, 102
  - 1879, 103
  - 1880, 104
  - 1881, 105
  - 1882, 106
  - 1883, 107
  - 1884, 108
  - 1885, 109
  - 1886, 110
  - 1887, 111
  - 1888, 112
  - 1889, 113
  - 1890, 114
  - 1891, 115
  - 1892, 116
  - 1893, 117
  - 1894, 118
  - 1895, 119
  - 1896, 120
  - 1897, 121
  - 1898, 122
  - 1899, 123
- Agenda stukken, 1900-1930; 124-154; 31 omslagen
  - 1900, 124
  - 1901, 125
  - 1902, 126
  - 1903, 127
  - 1904, 128
  - 1905, 129
  - 1906, 130
  - 1907, 131
  - 1908, 132
  - 1909, 133
  - 1910, 134
  - 1911, 135
  - 1912, 136
  - 1913, 137
  - 1914, 138
  - 1915, 139
  - 1916, 140
  - 1917, 141
  - 1918, 142
  - 1919, 143
  - 1920, 144
  - 1921, 145
  - 1922, 146
  - 1923, 147
  - 1924, 148
  - 1925, 149
  - 1926, 150
  - 1927, 151
  - 1928, 152
  - 1929, 153
  - 1930, 154
- Jaargangen, 1931-1957; 155-181; 27 omslagen
  - 1931, 155
  - 1932, 156
  - 1933, 157
  - 1934, 158
  - 1935, 159
  - 1936, 160
  - 1937, 161
  - 1938, 162
  - 1939, 163
  - 1940, 164
  - 1941, 165
  - 1942, 166
  - 1943, 167
  - 1944, 168
  - 1945, 169
  - 1946, 170
  - 1947, 171
  - 1948, 172
  - 1949, 173
  - 1950, 174
  - 1951, 175
  - 1952, 176
  - 1953, 177
  - 1954, 178
  - 1955, 179
  - 1956, 180
  - 1957, 181
- Rekeningen, 1820-1950; 155-276; 122 omslagen
  - 1820, 182
  - 1830, 183
  - 1840, 184
  - 1850, 185
  - 1860, 186
  - 1861, 187
  - 1862, 188
  - 1863, 189
  - 1864, 190
  - 1865, 191
  - 1866, 192
  - 1867, 193
  - 1868, 194
  - 1869, 195
  - 1870, 196
  - 1871, 197
  - 1872, 198
  - 1873, 199
  - 1874, 200
  - 1875, 201
  - 1876, 202
  - 1877, 203
  - 1878, 204
  - 1879, 205
  - 1880, 206
  - 1881, 207
  - 1882, 208
  - 1883, 209
  - 1884, 210
  - 1885, 211
  - 1886, 212
  - 1887, 213
  - 1888, 214
  - 1889, 215
  - 1890, 216
  - 1891, 217
  - 1892, 218
  - 1893, 219
  - 1894, 220
  - 1895, 221
  - 1896, 222
  - 1897, 223
  - 1898, 224
  - 1899, 225
  - 1900, 226
  - 1901, 227
  - 1902, 228
  - 1903, 229
  - 1904, 230
  - 1905, 231
  - 1906, 232
  - 1907, 233
  - 1908, 234
  - 1909, 235
  - 1910, 236
  - 1911, 237
  - 1912, 238
  - 1913, 239
  - 1914, 240
  - 1915, 241
  - 1916, 242
  - 1917, 243
  - 1918, 244
  - 1919, 245
  - 1920, 246
  - 1921, 247
  - 1922, 248
  - 1923, 249
  - 1924, 250
  - 1925, 251
  - 1926, 252
  - 1927, 253
  - 1928, 254
  - 1929, 255
  - 1930, 256
  - 1931, 257
  - 1932, 258
  - 1933, 259
  - 1934, 260
  - 1935, 261
  - 1936, 262
  - 1937, 263
  - 1938, 264
  - 1939, 265
  - 1940, 266
  - 1941, 267
  - 1942, 268
  - 1943, 269
  - 1944, 270
  - 1945, 271
  - 1946, 272
  - 1947, 273
  - 1948, 274
  - 1949, 275
  - 1950, 276
- Benoeming van nieuwe notabelen en kerkvoogden, 1869; 277
- Provinciale kiesvergadering, 20 mei 1869; 278
- Roosters van aftreding, krachtens het nieuwe algemeen reglement, 1871; 279
- Mutatiën kerkvoogden enz., 1 apr 1866; 280
- Behandeling der verleende subsidiën, 1871; 281
- Inventarissen van de herv. gem., art. 10 alg. regl., 1871; 283
- Afgevaardigden kiesvergadering, 1883; 282
- Predikants tractementen, 16 dec 1875; 284
- Modellen, 285
- Af- en overschryvingen, 1884-1885; 286
- Verschillende nota's, 1857; 287
- Verkoop en plantingsrechten van bomen te St. Anthonypolder, 1893-1902; 288
- Geldleningen Woerden, 1892-1903; 289
- Amortisatiefonds te Pynacker, 1899-1903; 290
- Ontslag ontvangst; zaak Ottoland, 1902; 291
- Correspondentie-met het Alg. Coll. v. Toezicht omtrent bevoegdheid van gemeenten tot onttrekking aan het Toezicht, 1887-1888; 292
- Zaak Zevenhoven, kwestie met de Doleerende, 293
- Nota's van kosten procedure Zevenhoven + gevoerde correspondentie, 1888; 294
- Div. oude dossiers, 1866-1923; 295
- Personeel kerkvoogdyen, 1893-1898; 296
- Inventarislysten, 297
- Koninklyke besluiten, 1820-1825; 298
- Koninklyke besluiten, 1825-1833; 299
- Koninklyke besluiten, 1834-1849; 300
- Verschillende gedrukte stukken, reglementen enz, 1817-1870; 301